【裁判字號】    99,上訴,1788
【裁判日期】    990528
【裁判案由】    毒品危害防制條例
【裁判全文】
臺灣高等法院刑事判決                99年度上訴字第1788號
上  訴  人
即  被  告  甲○○
上列上訴人因違反毒品危害防制條例案件，不服臺灣板橋地方法
院99年度訴字第89號，中華民國99年3月31日第一審判決（起訴
案號：臺灣板橋地方法院檢察署98年度毒偵字第8622號），提起
上訴，本院判決如下：
    主  文
上訴駁回。
    理  由
一、按依刑事訴訟法第350條、第361條、第362條、第367條規定
    ，不服地方法院之第一審判決而上訴者，須提出上訴書狀並
    應敘明具體理由，為上訴必備之程式；其所提出之書狀未敘
    述上訴理由或僅曾以言詞陳述上訴理由者，均應於上述期間
    屆滿後20日內補提理由書於第一審法院。第一審法院經形式
    審查，認逾期未補提上訴理由者，應定期間先命補正；逾期
    未補正者，為上訴不合法律上之程式，應以裁定駁回。倘已
    提出上訴理由，但所提非屬具體理由者，則由第二審法院以
    上訴不合法律上之程式判決駁回。而所謂具體理由，必係依
    據卷內既有訴訟資料或提出新事證，指摘或表明第一審判決
    有何採證認事、用法或量刑等足以影響判決本旨之不當或違
    法，而構成應予撤銷之具體事由，始克當之（例如：依憑證
    據法則具體指出所採證據何以不具證據能力，或依憑卷證資
    料明確指出所為證據證明力之判斷如何違背經驗、論理法則
    ）；倘僅泛言原判決認定事實錯誤、違背法令、量刑失之過
    重過輕微，而未依上揭意旨指出具體事由，或形式上雖已指
    出具體事由，然該事由縱使屬實，亦不足以認為原判決有何
    不當或違法者（例如：對不具有調查必要性之證據，法院未
    依聲請調查亦未說明理由，或援用證據不當，但除去該證據
    仍應為同一事實之認定），皆難謂係具體理由，俾與第二審
    上訴制度旨在請求第二審法院撤銷、變更第一審不當或違法
    之判決，以實現個案救濟之立法目的相契合，並節制濫行上
    訴（最高法院97年度台上字第892 號判決參照）。次按第二
    審法院認為上訴書狀未敘述理由，依刑事訴訟法第367 條但
    書規定，始應定期間命其補正。如認上訴書狀已敘述理由，
    但其理由非屬具體，其所為上訴，即不符上訴之法定要件，
    自得逕行判決駁回，無定期命補正問題（最高法院97年度台
    上字第3599號判決參照）。
二、查本件原審於民國99年3月31日判決後，被告於99年4月26日
    提起本件第二審上訴，其上訴理由僅略以：被告施用毒品確
    實違反法律規定，但屬於病人，精神狀況較異於常人，只有
    自戕身心之行為，並無傷害他人，請重輕發落云云。惟原審
    量刑，已依刑法第57條各款規定，審酌被告前因違反肅清煙
    毒條例、贓物案件，經原審86年度訴緝第212號判處應執行
    有期徒刑4年6月確定、87年度易字第4811號判處有期徒刑2
    月確定，嗣經原審以96年度聲減字第275號裁定減刑並定其
    應執行刑有期徒刑2年3月、1月確定，甫於96年7月16日執行
    完畢，此有本院被告前科紀錄表存卷可查，其前受有期徒刑
    之執行完畢，於5年內故意再犯本件有期徒刑以上之2罪，各
    為累犯，應各依刑法第47條第1項規定，各加重其刑。且被
    告履犯不改，顯見其意志不堅，缺乏勒戒動機，其施用毒品
    足以導致精神障礙、性格異常，甚至造成生命危險，戕害一
    己之身體健康，惟其犯後已能坦承犯行，態度尚稱良好等一
    切情狀，分別量處有期徒刑7月、4月，並定其應執行之刑為
    有期徒刑9月，復說明扣案之吸食器1組，係被告所有供施用
    第二級毒品甲基安非他命所用之物，亦據其於原審理中供明
    在卷可按，爰依刑法第38條第1項第2款規定，併予宣告沒收
    等情，均已詳敘其所憑證據、認定理由及量刑依據，從形式
    上觀察，原判決之採證認事、用法或量刑並無任何不當或違
    法之處。考諸被告之上訴意旨，並未依據卷內既有訴訟資料
    或提出新事證，以指摘或表明第一審判決有何採證認事、用
    法或量刑等足以影響判決本旨之不當或違法，要難謂其上訴
    書狀已經敘述具體理由。依上開說明，本件被告上訴顯無具
    體理由而不合法定程式，應予駁回，並不經言詞辯論為之。
據上論斷，應依刑事訴訟法第367條前段、第372條，判決如主文
。
中    華    民    國    99    年    5     月    28    日
                  刑事第二十一庭審判長法  官 蔡聰明
                                      法  官 楊力進
                                      法  官 許永煌
以上正本證明與原本無異。
施用一級毒品部分如不服本判決，應於收受送達後10日內向本院
提出上訴書狀，其未敘述上訴之理由者並得於提起上訴後10日內
向本院補提理由書（均須按他造當事人之人數附繕本）「切勿逕
送上級法院」。
施用第二級毒品部分不得上訴。
                                      書記官 江采廷
中    華    民    國    99    年    6     月    1     日

司法院資訊處製作；財團法人民間司法改革基金會備份。
